# 请教大家，turnover是否包括其他业务收入？

提问人：claudinefra 时间：2012-08-13 11:53:42
大家常说的turnover，也就是营业额，是否包括其他业务收入呢？

回答人：chenyiwei
这个并没有严格的界定（因为不是准则意义上的概念）。但在IFRS下，有不少企业的sales revenue只包括主营收入，其他业务收支是在other income或者other operating income中体现的。关键是特定企业在具体操作中要明确其具体界定范围，并一贯地运用。

提问人：pencil23 时间：2012-12-06 15:13:59
回复 chenyiwei 的帖子
陈版，关于上面的说法，请教一个问题。other income是应该对应我们国内报表的其他业务收入，用other expense对应其他业务支出；还是说other income直接对应到其他业务收支（收入减支出）？

回答人：chenyiwei
一般做法是直接对应于净额。另外other income不一定是对应于其他业务利润，还可能有部分营业外收支项目，如资产处置损益等包含在内。